【裁判字號】    95,易,1286
【裁判日期】    950630
【裁判案由】    詐欺
【裁判全文】
臺灣臺中地方法院刑事判決              95年度易字第1286號
公  訴  人  臺灣臺中地方法院檢察署檢察官
被      告  甲○○
上列被告因詐欺案件，經檢察官提起公訴（95年度偵字第10090
號）及移送併辦（95年度偵字第9541號)，茲被告於準備程序中
就被訴事實為有罪之陳述，受命法官於聽取當事人之意見後，由
本院合議庭裁定由受命法官獨任進行簡式審判程序，判決如下：
    主    文
甲○○共同連續幫助意圖為自己不法之所有，以詐術使人將本人
之物交付，處有期徒刑肆月，如易科罰金，以佰元折算壹日。
    犯罪事實及理由
一、犯罪事實：
    甲○○在可預見其將自己之金融帳戶出售交付予姓名年籍不
    詳之成年人使用，足供該成年人向他人詐騙財物，供匯款之
    用，而其發生並不違背其本意之認識下，竟為貪圖該成年人
    承諾給予每個帳戶新臺幣（下同）三千元之代價，不顧他人
    所可能遭受財產上損失之危險，容任該成年人藉以遂行犯罪
    ，並基於幫助該成年人詐欺取財之概括不確定故意，先與朱
    志國（業經本院以九十五年度易字第三四三號案件審結）基
    於共同之犯意聯絡，由朱志國於民國九十四年八月二十六日
    ，前往臺中商業銀行股份有限公司沙鹿分行（下稱臺中商銀
    ）申辦帳號：000000000000號之金融帳戶後，
    在前往甲○○位於臺中縣大肚鄉○街村○○路四四九號五樓
    住處途中之車上，先將上開金融帳戶之存摺、提款卡、印章
    及密碼交予甲○○之同居女友何素敏（據甲○○稱已於九十
    四年十月間死亡），待返回甲○○上址住處客廳時，即由何
    素敏將朱志國所申辦上開金融帳戶存摺、提款卡、印章及密
    碼轉交予甲○○，再由甲○○於同年九月十日，在臺中市區
    內，將朱志國上開金融帳戶之存摺、提款卡、印章及密碼，
    出售予該成年人使用；復約同該成年人，於同年九月十六日
    ，在臺中市區內，將其前向中華郵政股份有限公司麥寮郵局
    申請開設局號為0000000號、帳號為0000000
    號帳戶之存摺、印章及提款卡（含密碼），再交付予該成年
    人，而連續二次以此方式幫助該成年人詐騙他人財物。嗣後
    該成年人，即意圖為自己不法之所有，先於同年九月十三日
    下午二時三十分許，撥打電話予乙○○，施用詐術，對乙○○佯稱其有一筆五萬多元之信用卡費過期未繳，須前往臺灣
    銀行辦理電話銀行轉帳云云，致乙○○誤信為真，陷於錯誤
    ，依照該成年男子之指示，於同年九月十三日下午三時二十
    八分許，至臺灣銀行苗栗分行申辦電子銀行服務，並以跨行
    轉帳方式，分別匯款五千二百十元及七千八百八十三元（含
    二次手續費三十四元，共計一萬三千一百二十七元）至朱志
    國所有上開銀行帳戶內；又由另一名姓名年籍不詳自稱「周
    紫君」之成年女子，撥打電話予丁○○，對丁○○偽稱其於
    忠實文化出版社中三獎，但須先支付律師費用一萬二千六百
    元云云，致丁○○誤信為真，陷於錯誤，依指示於同年十一
    月十四日下午三時二十二分許，至高雄縣岡山鎮嘉興郵局匯
    款一萬二千六百元至甲○○所有上開郵局帳戶內；再於同年
    十一月二十三日，由該成年人撥打電話予丙○○，對丙○○
    偽稱其在香港博彩中三獎，但須先匯款二十八萬元云云，致
    丙○○誤信為真，陷於錯誤，依指示於同年十一月二十五日
    下午二時四十三分許，匯款一筆律師費一萬二千六百元至甲○○所有上開郵局帳戶內；待丙○○匯款後對方復稱係港幣
    而非臺幣，又要求再匯款時，丙○○至此始知受騙。
二、證據名稱：
（一）被告甲○○於本院準備程序及審理時為認罪之陳述。
（二）被害人乙○○、丁○○及丙○○三人於警詢中之指述。
（三）證人即共犯朱志國於警詢及偵查中之證述。
（四）被告甲○○上開郵局帳戶之開戶資料（郵政存簿儲金立帳
      申請書影本）及歷史交易清單明細表，及另案被告朱志國
      上開臺中商銀帳戶之存款業務往來申請約定書暨開戶資料
      及交易明細表。
（五）被害人丁○○提出之郵政國內匯款執據影本及被害人丙○○提出之郵政國內匯款執據影本各一張。
三、被告與另案被告朱志國間，就提供朱志國金融機構帳戶予該
    不詳姓名年籍之成年人作為詐欺使用之犯行，有犯意聯絡及
    行為分擔，為共同正犯；又被告所為二次交付金融機構帳戶
    之行為，時間緊接，所犯罪名相同，顯係基於概括之犯意為
    之，為連續犯，爰依刑法第五十六條之規定以一罪論，並加
    重其刑。被告提供自己及朱志國之金融機構帳戶予該不詳姓
    名年籍之成年人作為詐欺取財之用，主觀上係以幫助他人犯
    罪之意思而參與構成要件以外之行為，其幫助他人犯詐欺取
    財罪，為從犯，應依刑法第三十條第二項之規定，減輕其刑
    ，並先加後減之。
四、併案之臺灣臺中地方法院檢察署九十五年度偵字第九五四一
    號被告幫助詐欺犯行部分，雖未經起訴，惟與本件起訴之幫
    助詐欺犯行，具有連續犯之裁判上一罪關係，本院自得併予
    審理，附此敘明。
五、依刑事訴訟法第二百七十三條之一第一項、第二百九十九條
    第一項前段、第三百十條之二、第四百五十四條第一項，刑
    法第二十八條、第五十六條、第三十條第一項前段、第二項
    、第三百三十九條第一項、第四十一條第一項前段，罰金罰
    鍰提高標準條例第一條前段、第二條，判決如主文。
六、如不服本判決，得於判決書送達之日起十日內，以書狀敘述
    理由，向本院提出上訴（須附繕本）。
中    華    民    國    95    年    6     月    30    日
                  刑事第十三庭  法  官  許月馨
上正本證明與原本無異。
                                書記官  黃美雲
中    華    民    國    95    年    6     月    30    日
附錄論罪科刑法條刑法第三百三十九條第一項：
意圖為自己或第三人不法之所有，以詐術使人將本人或第三人之
物交付者，處五年以下有期徒刑、拘役或科或併科一千元以下罰
金。


司法院資訊處製作；財團法人民間司法改革基金會備份。
